【裁判字號】    97,訴,5267
【裁判日期】    980119
【裁判案由】    毒品危害防制條例
【裁判全文】
臺灣板橋地方法院刑事判決              97年度訴字第5267號
公  訴  人  臺灣板橋地方法院檢察署檢察官
被      告  甲○○
                    （現於臺灣臺北監獄臺北分監執行中）
上列被告因違反毒品危害防制條例案件，經檢察官提起公訴（97
年度毒偵字第8650號），本院於準備程序進行中，被告就被訴之
事實為有罪之陳述，經告知被告簡式審判程序之旨，並聽取當事
人之意見後，嗣經本院合議庭裁定進行簡式審判程序，判決如下
：
    主  文
甲○○施用第一級毒品，累犯，處有期徒刑拾月，扣案之海洛因
壹包（驗餘淨重零點陸捌零伍公克）沒收銷燬之，注射針筒捌支
沒收之；又施用第二級毒品，累犯，處有期徒刑陸月，扣案之吸
食器壹組沒收之；應執行有期徒刑壹年貳月，扣案之海洛因壹包
（驗餘淨重零點陸捌零伍公克）沒收銷燬之，注射針筒捌支及吸
食器壹組均沒收之。
    事  實
一、甲○○前於民國（下同）88年間，因施用毒品案件，經臺灣
    桃園地方法院以88年度毒聲字第154 號裁定送觀察、勒戒後
    ，認有繼續施用毒品之傾向、復經同法院以88年度毒聲字第
    519 號裁定令入戒治處所施以強制戒治，於89年12月3 日強
    制戒治期滿，並經臺灣桃園地方法院檢察署檢察官以90年度
    戒偵字第132 號為不起訴處分確定；復於91年間，再因施用
    毒品案件，經本院以91年度毒聲字第1453號裁定令入戒治處
    所施以強制戒治，並於92年7 月26日強制戒治執行完畢釋放
    ，其刑事部分並經本院以91年度訴字第2585號判處應執行刑
    為有期徒刑1 年4 月確定；其又於90年及91年間因偽造文書
    、贓物及竊盜案件，分別經臺灣高等法院以91年度上易字第
    571 、934 號及本院以91年度板簡字第942 號偽造文書案件
    ，分別判處有期徒刑6 月、2 月及5 月確定，上開3 罪與前
    開施用毒品案件經更定執行刑為有期徒刑2 年4 月確定並接
    續執行，於94年9 月8 日縮刑期滿執行完畢。復於94年間因
    竊盜案件，經臺灣花蓮地方法院以95年度林簡字第84號判處
    應執行有期徒刑4 月確定；再於95年間因施用第一級、第二
    級毒品案件，經本院以95年度訴字第722 號判處應執行刑為
    有期徒刑1 年6 月確定；復於95年間因詐欺案件，經本院以
    95年度簡字第6927號判處有期徒刑5 月確定，上開各罪經更
    定執行刑為有期徒刑1 年1 月確定，於96年7 月24日縮刑期
    滿執行完畢。詎其仍未戒絕毒癮，竟基於施用第一級毒品海
    洛因之犯意，於97年10月17日中午某時，在臺北縣中和市○
    ○街43號5 樓1 室，將第一級毒品海洛因摻入自來水後，再
    以注射針筒注射手臂之方式，施用第一級毒品海洛因1 次；
    又另基於施用第二級毒品甲基安非他命之犯意，於97年10月
    17日在上址，將第二級毒品安甲基非他命置放於吸食器內，
    以火燒烤後，再施用所冒出霧化含有甲基安非他命成分之氣
    體，以此方式施用第二級毒品甲基安非他命1 次。嗣經警於
    同日晚8 時5 分許，在臺北縣中和市○○街43號5 樓1 室與
    黃若菁一併為警查獲，並扣得海洛因1 小包（查獲時淨重0.
    6850公克【起訴書誤載為0.68公克】，驗餘淨重0.6805公克
    ），及其所有且分別供施用海洛因或甲基安他命所用之注射
    針筒8支與吸食器1組。
二、案經臺北縣政府警察局新莊分局報請臺灣板橋地方法院檢察
    署檢察官偵查起訴。
    理  由
一、按除被告所犯為死刑、無期徒刑、最輕本刑為三年以上有期
    徒刑之罪或高等法院管轄第一審案件者外，於第一次審判期
    日前之準備程序進行中，被告先就被訴事實為有罪之陳述時
    ，審判長得告知被告簡式審判程序之旨，並聽取當事人、代
    理人、辯護人及輔佐人之意見後，裁定進行簡式審判程序，
    刑事訴訟法第273 條之1 第1 項定有明文。經核本件被告甲
    ○○所犯係死刑、無期徒刑、最輕本刑為三年以上有期徒刑
    以外之罪，其於準備程序中就被訴事實為有罪之陳述，經法
    官告知簡式審判程序之旨，並聽取公訴人及被告之意見後，
    本院合議庭認宜進行簡式審判程序，爰依上揭規定合議裁定
    由受命法官獨任進行簡式審判程序，合先敘明。
二、上揭事實，業據被告甲○○於偵查及本院準備程序與審理時
    供承不諱，且被告為警查獲時所採集之尿液，經送請檢驗之
    結果，呈鴉片類及安非他命類陽性反應，有臺灣檢驗科技股
    份有限公司出具之濫用藥物尿液檢驗報告乙份附卷可稽（見
    偵查卷第53頁）。又查扣之米白色粉末1 袋經送往交通部民
    用航空醫務中心以氣相層析質譜儀 (GC/MS)法檢驗結果確係
    第一級毒品海洛因，有該中心97年11月10日航藥鑑字第0975
    678 號毒品鑑定書在卷可佐（見偵查卷第54頁），復有注射
    針筒8 支吸食器1 組扣案可資佐證。是堪認被告自白施用第
    一級毒品海洛因及第二級毒品安非他命應與事實相符，堪予
    採信。又被告前因施用毒品案件，經臺灣桃園地方法院以88
    年度毒聲字第154 號裁定送觀察、勒戒後，認有繼續施用毒
    品之傾向、復經同法院以88年度毒聲字第519 號裁定令入戒
    治處所施以強制戒治，於89年12月3 日強制戒治期滿，並經
    臺灣桃園地方法院檢察署檢察官以90年度戒偵字第132 號為
    不起訴處分確定；復於91年間，再因施用毒品案件，經本院
    以91年度毒聲字第1453號裁定令入戒治處所施以強制戒治，
    並於92年7 月26日強制戒治執行完畢釋放，再於95年間因施
    用毒品案件，經本院以95年度訴字第722 號判處應執行刑為
    有期徒刑1 年6 月確定，並於96年7 月24日縮刑期滿執行完
    畢等情，有臺灣高等法院被告前案紀錄表附卷可按。從而，
    被告復於97年10月17日施用第一級毒品海洛因及第二級毒品
    安非他命，顯係在觀察、勒戒執行完畢釋放後5 年內再犯毒
    品危害防制條例第10條之罪。是本件罪證明確，被告之犯行
    堪予認定，應予依法論科。
三、查海洛因與安非他命依其成癮性、濫用性及對社會危害性之
    程度，已分別為毒品危害防制條例第2 條第2 項第1 款、第
    2 款所規定之第一級、第二級毒品。又被告施用前後持有海
    洛因、安非他命之低度行為，應分別為其施用海洛因、安非
    他命之高度行為所吸收，不另論罪。故核被告甲○○所為，
    係犯毒品危害防制條例第10條第1 項、第2 項之施用第一級
    毒品及第二級毒品之罪。再被告所犯上開2 罪間，犯意各別
    ，構成要件互異，應予分論併罰。末查；被告有如事實欄所
    載徒刑執行之情形，此有臺灣高等法院被告前案紀錄表在卷
    可徵。其於有期徒刑執行完畢後，5 年內故意再犯本件有期
    徒刑以上刑之2 罪，均為累犯，皆應依法各加重其刑。爰審
    酌被告前已因施用毒品經觀察、勒戒、強制戒治後而獲不起
    訴處分之寬典，猶應知所惕勵，對於施用毒品之違法性及可
    罰性，應有明確而強烈之認識，詎猶不知悛悔，復行施用海
    洛因及安非他命，戕害自己之身心健康，兼衡其智識程度、
    犯罪動機、目的及犯罪後自承施用毒品犯行，犯後態度良好
    等一切情狀，分別量處如主文所示之刑，並依法定其應執行
    之刑，以資懲儆。
四、至扣案海洛因1 包（驗餘淨重0.6805公克），為查獲之毒品
    ，不問屬於犯人與否，應依毒品危害防制條例第18條第1 項
    前段規定沒收銷燬之；另扣案之注射針筒8 支及吸食器1 組
    ，均係被告所有分別供其施用海洛因、安非他命所用之物，
    業據被告供承在卷，皆應依法宣告沒收；另檢驗取樣海洛因
    0.0045公克，因已用罄滅失，自無庸再為沒收銷燬之諭知，
    附此說明。
據上論斷，應依刑事訴訟法第273 條之1 第1 項、第299 條第1
項前段，毒品危害防制條例第10條第1 項、第2 項、第18條第1
項前段，刑法第11條、第47條第1 項、第51條第5 款、第9 款、
第38條第1項第2 款，判決如主文。
本案經檢察官藍海凝到庭執行職務
中    華    民    國    98    年    1     月    19    日
                    刑事第五庭  法  官  潘  長  生
以上正本證明與原本無異。
如不服本判決，應於判決送達後10日內，向本院提出上訴書狀，
且上訴書狀應敘述具體理由，而上訴書狀未敘述上訴理由者，應
於上訴期間（即自收受判決書之翌日起算10日）屆滿後20日內補
提理由書。
                                書記官  陳  金  鳳
中    華    民    國    98    年    1     月    19    日
附錄本案論罪科刑法條全文：
毒品危害防制條例第10條
施用第一級毒品者，處六月以上五年以下有期徒刑。
施用第二級毒品者，處三年以下有期徒刑。


司法院資訊處製作；財團法人民間司法改革基金會備份。
